

Noemi Prada

INGENIERO INDUSTRIAL



C/ Almirante Faustino Ruiz, 11, P1, 1A San Fernando, Cádiz – España



(+34) 639 542 723



noemi_prada@hotmail.com

in es.linkedin.com/in/noemiprada/

SOBRE MI

Un profesional experimentado, dinámico y altamente motivado con más de 10 años de experiencia en un abanico de funciones ligadas a la ingeniería industrial.

Cuento con experiencia en gestión de equipos multifuncionales y de dinámica de cambio a nivel organizacional y productivo con proyectos que ya han demostrado su rendimiento.



Fabricación de Productos de telecomunicación

Ingeniería Comercial Estrategia comercial y marketing

CONOCIMIENTOS

IDIOMAS

Español Nativo Inglés Bilingüe IELTS C2 Francés Bilingüe Ruso Iniciando

INFORMATICA

MS Office Muy Alto SolidWorks Alto Coswin (CMMS) Muy Alto **AutoCAD** Alto **Business Object** Alto MS Project Alto

EXPERIENCIA

2011- 2014

Alianxis (España)

Ingeniero Comercial

Responsable de dar a conocer las prestaciones de la compañía, identificar los responsables en la toma de decisiones, analizar las necesidades de los clientes y aportar soluciones adaptadas. Diseñar y ejecutar los planes de negocio para la captación de nuevos clientes.

2009-2010

Kerneos Aluminates Technologies (Francia)

Gerente de Desarrollo Sostenible

Desarrollar de los ciclos de vida de los productos de la empresa en vistas de una futura certificación BRE y responsable de la puesta en marcha de un plan de sensibilización respecto al desarrollo sostenible.

2008-2009

Kerneos Aluminates Technologies (Inglaterra)

Gerente de Mejoras

Desarrollo y puesta en funcionamiento de un lenguaje común armonizado para el CMMS de todas la plantas del grupo (Inglaterra, Francia, China, Sudáfrica y EEUU). Promotor y responsable de la puesta en marcha de un permiso electrónico de trabajo para las fábricas del grupo.

2006-2008

Kerneos Ltd. - LAFARGE (Inglaterra)

Ingeniero de Mantenimiento

Planificación y organización de las tareas de mantenimiento de la planta de West Thurrock y desarrollo y actualización de los planes preventivos y correctivos de mantenimiento.

2003-2006

Grupo Revenga Ingenieros (España)

Jefe de la línea de Accesorios

Responsable del diseño y desarrollo de productos de telecomunicación, gestión de la fabricación y suministro, control de costes y preparación de ofertas y concursos.

EXPERIENCIA internacional

Desde 2008, mis responsabilidades profesionales exigen una continua movilidad entre España, Francia e Inglaterra.

Experiencia en gestión de proyectos transversales con equipos localizados en EEUU, Europa y China.



FORMACIÓN

2008-2009 Certificado de Estudios en Management Thurrock and Basildon College (Inglaterra)

Maitrise de Ingeniería Mecánica 2001-2003 Especialidad CMAO Universidad de Valenciennes (Francia)

1996-2002 Ingeniería técnica Industrial Especialidad Mecánica

Escuela Superior de Ingeniería de Cádiz (España)

Últimos Cursos de formación

2009

Simapro

Eco-concepción y análisis de ciclos de vida

Evea Ingénierie et Conseil (Francia)

2007-2008

IELTS – Sistema internacional de evaluación de la lengua inglesa Examen de Cambridge (Score 7.5 – C2)

Thurrock and Basildon College (Inglaterra)